臺灣桃園地方法院刑事判決　　　　　　　95年度訴字第2079號
公　訴　人　臺灣桃園地方法院檢察署檢察官
被　　　告　乙○○
選任辯護人　呂翊丞律師
被　　　告　甲○○
　　　　　　　　　　1弄9號
指定辯護人　黃柏彰律師
上列被告因違反槍砲彈藥刀械管制條例案件，經檢察官提起公訴
（95年度偵字第17543 號），本院判決如下：
    主  文
乙○○未經許可，持有可發射子彈具有殺傷力之改造玩具手槍，
處有期徒刑參年貳月，併科罰金新臺幣伍萬元，罰金如易服勞役
，以新臺幣壹仟元折算壹日。扣案仿BERETTA 廠84型半自動手槍
製造之改造金屬玩具手槍壹把（含彈匣壹個，槍枝管制編號：00
00000000號）沒收。
甲○○未經許可，寄藏可發射子彈具有殺傷力之改造玩具手槍，
處有期徒刑貳年，併科罰金新臺幣貳萬元，罰金如易服勞役，以
新臺幣壹仟元折算壹日。緩刑伍年。扣案仿BERETTA 廠84型半自
動手槍製造之改造金屬玩具手槍壹把（含彈匣壹個，槍枝管制編
號：0000000000號）沒收。
    事  實
一、乙○○、甲○○均明知可發射子彈具有殺傷力之改造玩具手
    槍為槍砲彈藥刀械管制條例所管制之物品，未經許可，不得
    無故持有、寄藏。乙○○於民國91年間某日，在桃園縣中壢
    市○○○○道附近，收受真實姓名、年籍不詳，綽號「阿賢
    」成年男子贈送具有殺傷力之仿BERATTA 廠84型半自動手槍
    所製造之槍枝，換裝土造金屬滑套及土造金屬槍管而成之改
    造手槍1 把（含彈匣1 個，槍枝管制編號：0000000000號）
    ，並將之置於其位於桃園縣中壢市○○路359 號7 樓住處而
    無故持有之。後乙○○因有案在身，恐遭警查獲，遂於95年
    7 月底，在新屋交流道附近，將前開改造手槍1 支委託甲○
    ○為其保管，甲○○應允後，即將前開改造手槍藏放在其位
    於桃園縣平鎮市○○路○ 段31號7 樓居所房間之衣櫃中。約
    隔一星期後，乙○○為保養前開手槍之故，而向甲○○暫時
    取回前開手槍而自行持有1 、2 日，復於同年8 月7 、8 日
    ，在桃園縣中壢市長江加油站附近，再度將前開手槍交予甲
    ○○保管寄藏。嗣內政部警政署刑事警察局因案實施監聽而
    得知乙○○持有槍枝，而於同年8 月9 日向本院聲請搜索票
    ，經本院核發搜索票後，於同年8 月10日前往乙○○位於桃
    園縣中壢市○○路359 號7 樓實施搜索，然未查獲槍枝，經
    員警提示監聽譯文詢問乙○○手槍去向，乙○○始供述前開
    手槍央請甲○○保管一情，並聯絡甲○○交出前開手槍，因
    甲○○告以前開手槍置於其居所，乙○○即帶同員警至甲○
    ○居所，於同年7 月10日16時55分許，經甲○○返回居所，
    同意員警實施搜索，並自其居所衣櫃內取出前開手槍交予員
    警而查獲，並扣得上開改造手槍1 支。
二、案經桃園縣政府警察局中壢分局報告臺灣桃園地方法院檢察
    署檢察官偵查起訴。
    理  由
一、證據能力：
（一）按被告之自白，非出於強暴、脅迫、利誘、詐欺、疲勞訊
      問、違法羈押或其他不正之方法，且與事實相符者，得為
      證據，刑事訴訟法第156 條第1 項定有明文。被告乙○○
      、甲○○並未抗辯渠等於警詢、檢察官偵查中及本院審理
      時之自白有非任意性之情形，本院亦查無明顯事證，有不
      正詢問之情，應認其自白具有任意性，而有證據能力。
（二）按刑事審判上之共同被告，係為訴訟經濟等原因，由檢察
      官或自訴人合併或追加起訴，或由法院合併審判所形成，
      其間各別被告及犯罪事實仍獨立存在。故共同被告對於其
      他共同被告之案件而言，為被告以外之第三人，本質上屬
      於證人，為確保被告對證人之詰問權，證人於審判中，應
      依法定程序，到場具結陳述，並接受被告之詰問，其陳述
      始得作為認定被告犯罪事實之判斷依據（最高法院93年臺
      上字第5726號號判決意旨參照）。故被告乙○○、甲○○
      雖同為本案被告，然公訴人援引被告乙○○於警詢、檢察
      官偵查中所為之陳述為被告甲○○犯行之證據，援引被告
      甲○○於警詢、檢察官偵查中所為之陳述為被告乙○○犯
      行之證據，則就被告乙○○而言，被告甲○○之陳述；就
      被告甲○○而言，被告乙○○之陳述，無異屬「被告以外
      之人」之陳述。次按被告以外之人於審判外之言詞或書面
      陳述，除法律有規定者外，不得作為證據；被告以外之人
      於偵查中向檢察官所為之陳述，除顯有不可信之情況者外
      ，得為證據；被告以外之人於檢察事務官、司法警察官或
      司法警察調查中所為之陳述，與審判中不符時，其先後之
      陳述具有較可信之特別情況，且為證明犯罪事實存否所必
      要者，得為證據；再被告以外之人於審判外之陳述，雖不
      符刑事訴訟法第159 條之1 至第159 條之4 之規定，而經
      當事人於審判程序同意作為證據，法院審酌該言詞陳述或
      書面陳述作成時之情況，認為適當者，亦得為證據；當事
      人、代理人或辯護人於法院調查證據時，知有第159 條第
      1 項不得為證據之情形，而未於言詞辯論終結前聲明異議
      者，視為有前項之同意，刑事訴訟法第159 條第1 項、第
      159 條之1 第2 項、第159 條之2 、第159 條之5 分別定
      有明文。被告乙○○、甲○○以證人身份於警詢、檢察官
      偵查時所為之陳述，自屬審判外之陳述，然被告及其辯護
      人於準備程序中未對上開證據之證據能力爭執（見本院95
      年11月6 日、同年12月11日準備程序筆錄），且經本院於
      審理期日提示上開筆錄並告以要旨，被告及辯護人就此部
      分證據之證據能力均未聲明異議（見本院96年1 月18日審
      判筆錄），審酌乙○○、甲○○所為前開供述無違法取證
      之瑕疵，或所述內容有何誤認、誣攀等顯有不可信之情況
      ，本院認引用上開陳述作為證據應屬適當，依刑事訴訟法
      第159 條之5 規定，有證據能力。
（三）卷附本院搜索票、內政部警政署刑事警察局搜索、扣押筆
      錄，經查並無不得作為證據之事由，依法自得作為證據。
（四）內政部警政署刑事警察局槍砲鑑定書，屬檢察官囑託鑑定
      之書面報告，依刑事訴訟法第208 條第1 項規定無須準用
      鑑定人具結之規定，且屬同法第159 條第1 項之法律另有
      規定之傳聞例外，自得作為證據。
（五）扣案之改造槍枝1 枝（含彈匣1 個，槍枝管制編號：0000
      000000），並非供述證據，無傳聞法則之適用，與本案具
      有關聯性，且上開物證經員警合法取得，具有證據能力。
二、得心證之理由：
（一）乙○○於民國91年間，在桃園縣中壢市○○○○道附近，
      收受真實姓名、年籍不詳，綽號「阿賢」成年男子所贈送
      具有殺傷力之仿BERATTA 廠84型半自動手槍所製造之槍枝
      ，換裝土造金屬滑套及土造金屬槍管而成之改造手槍1 把
      （含彈匣1 個，槍枝管制編號：0000000000號），並將之
      置於其位於桃園縣中壢市○○路359 號7 樓住處而無故持
      有之。後乙○○因有案在身，恐遭警查獲，遂於95年7 月
      底，在桃園縣中壢市○○○○道附近，將前開改造手槍1
      支委託甲○○為其保管，甲○○應允後，即將前開改造手
      槍藏放在其位於桃園縣平鎮市○○路○ 段31號7 樓居所房
      間之衣櫃內而寄藏之。約隔一星期後，乙○○為保養前開
      手槍，遂向甲○○暫時取回前開手槍而自行持有1 、2 日
      ，復於同年8 月7 、8 日，在桃園縣中壢市長江加油站附
      近，再度將前開手槍交予甲○○保管寄藏，嗣於同年月10
      日16時55分許，經乙○○帶同警方前往甲○○前開居所，
      經甲○○自其居所衣櫃內取出前開手槍交予員警等情，業
      據被告乙○○、甲○○於警詢中、檢察官偵查中及本院審
      理時坦承不諱（乙○○部分見95年度偵字第17543 號偵查
      卷第8 至9 頁、第94至95頁、本院95年11月6 日準備程序
      筆錄、96年1 月18日審理筆錄；甲○○部分見95年度偵字
      第17 543號偵查卷第19至22頁、第88至89頁、本院95年12
      月11日準備程序筆錄、96年1 月18日審理筆錄），且2 人
      供述情節互核相符，且有扣案前開具殺傷力之改造手槍1
      支、卷附手槍照片4 紙可證。再扣案之改造手槍1 支（槍
      枝管制編號：0000000000號），經送內政部警政署刑事警
      局鑑驗結果認：送鑑改造手槍1 枝，係由仿BERATTA 廠84
      型半自動手槍所製造之槍枝，換裝土造金屬滑套及土造金
      屬槍管而成之改造手槍，機械性能良好，可擊發適用子彈
      ，認具殺傷力一情，亦有該局95年9 月6 日刑鑑字第0950
      121778號槍彈鑑定書1 份在卷可按。足佐被告乙○○、甲
      ○○前開自白與事實相符。綜上，本件事證明確，被告乙
      ○○、甲○○上揭犯行足可認定，應依法論科。
（二）按槍砲彈藥刀械管制條例第18條第4 項明定：犯本條例之
      罪，於偵查或審判中自白，並供述全部槍砲、彈藥、刀械
      之來源及去向，因而查獲或因而防止重大危害治安事件之
      發生者，減輕或免除其刑，是此自白情形，必須於偵查或
      審判中自白，並供述全部槍砲、彈藥之來源「及」去向，
      因而查獲或因而防止重大危害治安事件之發生者，始能減
      免其刑，故如被告雖於偵查或審判中自白，惟並未因而查
      獲該槍砲、彈藥刀械之來源，自與前開規定應予減輕或免
      除其刑之要件不合（最高法院91年度臺上字第2969號、91
      年度臺上字第615 號、90年度臺上字第3561號、84年度臺
      上字第1639號判決意旨可資參照）。被告乙○○之辯護人
      以被告乙○○於偵查、審判中自白，且供出其槍枝去向為
      交予被告甲○○保管，並帶同警方至被告甲○○處查獲本
      案槍枝，認應依槍砲彈藥刀械管制條例第18條第4 項之規
      定減輕其刑。然查，被告乙○○雖於警詢、檢察官偵查中
      及本院審理時均自白其持有本案改造手槍之犯行，且供承
      其將前開改造手槍交予被告甲○○保管等語，然就本案改
      造槍枝之來源，被告乙○○僅供承係由綽號「阿賢」之人
      所交付，並未陳述「阿賢」之真實姓名、年籍資料或所在
      ，故迄今均未因被告乙○○之供述而查獲本案槍枝來源或
      因而防止重大危害治安事件一節，業據證人即查獲本案手
      槍之員警林益生到庭證述明確（見本院96年1 月18日審理
      筆錄），被告乙○○僅供述本案手槍之「去向」，而未供
      述「來源」，且無因而防止重大危害治安事件之情事，自
      與槍砲彈藥刀械管制條例第18條第4 項所定減刑要件不符
      。再者，證人林益生於本院審理時證稱：渠等因案實施監
      聽，於監聽過程中發現被告乙○○持有槍枝，進而聲請對
      被告乙○○實施監聽，發現被告乙○○確持有槍枝，故渠
      等聲請搜索票，前往搜索乙○○及其妻之住處，以扣押槍
      枝或違反槍砲彈藥刀械管制條例案件之物品，但實施搜索
      後僅查扣毒品，並未發現槍枝，故伊提示監聽譯文予被告
      乙○○閱覽，監聽譯文中顯示其自承持有槍枝，且伊亦告
      知被告乙○○警方掌握到其持有槍枝，請其說出槍枝藏放
      地點，被告乙○○便供述槍枝置於被告甲○○處，渠等便
      請被告乙○○聯絡被告甲○○交出槍枝，被告乙○○以電
      話與被告甲○○聯絡，被告甲○○應允交出槍枝，並稱槍
      枝未攜帶在身，係置於其居所，而被告乙○○知悉被告甲
      ○○居所，故被告乙○○便帶同警方前往被告甲○○居所
      樓下等待在外之被告甲○○返回，待被告甲○○到達，由
      被告甲○○取出槍枝等語明確（見本院96年1 月18日審理
      筆錄），是警方早於查獲被告乙○○前，經由實施監聽而
      知悉被告乙○○持有槍枝犯行，縱被告乙○○嗣後供述槍
      枝去向，亦與自首之要件不合，亦無法以此減免其刑，併
      予敘明。
四、核被告乙○○持有前述手槍之行為，係違反槍砲彈藥刀械管
    制條例第8 條第4 項未經許可持有改造槍枝罪。核被告甲○
    ○寄藏前述手槍之行為，係違反槍砲彈藥刀械管制條例第8
    條第4 項未經許可寄藏改造槍枝罪。再按槍砲彈藥刀械管制
    條例第8 條第4 項之罪，係將「持有」與「寄藏」為分別之
    處罰規定，單純之「持有」，固不包括「寄藏」，但寄藏之
    受人委託代為保管，其保管之本身所為之「持有」，既係「
    寄藏」之當然結果，法律上自宜僅就「寄藏」行為為包括之
    評價，不應另就「持有」予以論罪（最高法院74年臺上字第
    3400號判例參照），故被告甲○○持有前開槍枝之行為，係
    「寄藏」之當然結果，不另論罪。又未經許可持有、寄藏槍
    枝，其持有之繼續，乃行為之繼續，亦即一經持有槍枝，犯
    罪即已成立，惟其完結須繼續至持有行為終了之時，故包括
    持有之寄藏槍枝行為，自亦為行為之繼續，其犯罪之完結，
    須繼續至寄藏行為終了之時為止，此與司法院院解字第3632
    號解釋所稱寄藏贓物罪於寄藏行為完畢時其犯罪即已完成，
    其後之占有該贓物乃犯罪之狀態繼續，而非行為之繼續，因
    占有贓物並不構成犯罪，二者迥不相同（參照最高法院88年
    度臺上字第7012、4608、761 號判決意旨）。被告乙○○自
    91 年 底起持有槍枝至95年7 月底交付手槍予被告甲○○，
    期間曾於95年8 月間取回槍枝而持有1 、2 日，復再將之交
    予被告甲○○繼續寄藏，依被告乙○○所述，其取回槍枝之
    目的係為保養槍枝，其取回時即有意再度交予被告甲○○保
    管（見本院96年1 月18日審理筆錄），觀諸被告乙○○甲○
    ○處取回槍枝自行持有之時間尚屬短暫，苟其意欲自此自行
    持有，應不致旋即再度交予被告甲○○保管，是被告乙○○
    所稱取回槍枝係為保養一節，應屬非虛。被告乙○○係因恐
    遭警查獲，始將槍枝暫時交予被告甲○○保管，其既可隨時
    取回槍枝，顯見其持有槍枝之行為應持續進行，故被告乙○
    ○之持有槍枝行為應持續至前開槍枝為警查獲時終了，應適
    用其行為終了時之槍砲彈藥刀械管制條例、刑法之規定以予
    論處。再被告甲○○於95年7 月寄藏前開槍枝，期間雖經被
    告乙○○短暫取回，然被告乙○○既有意再交予被告甲○○
    保管，被告甲○○於被告乙○○短暫取回槍枝後再度央其寄
    藏時仍收受，顯見被告甲○○應係承續其前寄藏之意繼續為
    被告乙○○寄藏，其前後行為係於時空密接之狀態下為之，
    應認係一行為。槍枝為我國法律明文禁止持有、寄藏之物，
    且業經政府宣導已久，槍枝極易對人身造成重大危害，且嚴
    重危及社會治安一情，亦為社會大眾所明知之事，爰審酌被
    告乙○○無故持有槍枝，且持有之期間長達數年，甚或明知
    自身有案在身，不思自動報繳槍枝，反將槍枝交予被告甲○
    ○保管，顯無視於法禁，要無可憫之處，自無以刑法第59條
    酌減其刑之事由，惟衡其所持有之槍枝僅一，數量非鉅，及
    其素行、智識程度，其主動向警供述槍枝去向，使得以起獲
    槍枝，且於犯罪後坦承犯行，態度尚稱良好等一切情狀，量
    處如主文所示之刑，並就併科罰金部分，依修正後刑法第42
    條第3 項諭知易服勞役之折算標準，以資懲儆。至被告甲○
    ○無故寄藏槍枝，所為自屬非是，惟衡其係因被告乙○○之
    請託，礙於朋友情誼不便推辭，因而為被告乙○○寄藏前開
    槍枝，其所寄藏槍枝之時間前後僅數日，時間不長，且其屢
    次向被告乙○○表示不欲為其保管槍枝，要求被告乙○○取
    回槍枝等情，亦據被告乙○○於本院審理時所是認，被告甲
    ○○之犯罪情節、手段尚屬輕微，且未造成嚴重損害，情輕
    法重，堪予憫恕，認縱量處最輕法定刑度有期徒刑3 年，仍
    屬過重，爰依刑法第59條規定，酌減其刑。爰審酌被告甲○
    ○無故寄藏槍枝，助長被告乙○○持有槍枝犯行，所為自屬
    非是，惟衡其所寄藏之槍枝僅一，寄藏時間短暫，犯罪情節
    較為輕微，所生損害非鉅，於犯罪後坦承犯行，態度尚稱良
    好等情，量處如主文所示之刑，並就併科罰金部分，依刑法
    第42條第3 項諭知易服勞役之折算標準，以資懲儆。末查，
    被告甲○○前未曾因故意犯罪受有期徒刑以上刑之宣告，有
    臺灣高等法院被告全國前案紀錄表1 份附卷足憑，其因受被
    告乙○○之央，礙於情誼無法拒絕，偶罹刑典，事後已坦承
    犯行，深具悔意，且其現在洗車廠擔任學徒，有正當工作，
    信經此刑之宣告後，應知警惕而無再犯之虞，本院認所宣告
    之刑以暫不執行為適當，爰依刑法第74條第1 項第1 款宣告
    緩刑5 年，以啟自新。扣案仿BERETTA 廠84型半自動手槍製
    造之改造金屬玩具手槍壹把（含彈匣1 個，槍枝管制編號：
    0000000000號），屬違禁物，應依刑法第38條第1 項第1 款
    之規定宣告沒收。
據上論斷，應依刑事訴訟法第299 條第1 項前段，槍砲彈藥刀械
管制條例第8 條第4 項，刑法第11條前段、第59條、第42條第3
項前段、第74條第1 項第1 款、第38條第1 項第1 款，判決如主
文。
本案經檢察官施宣旭到庭執行職務。
中　　華　　民　　國　　96　　年　　1 　　月　　31　　日
                    刑事第九庭審判長法  官  何信慶
                  　　　　          法  官  胡芷瑜
                          　　　　  法　官  何燕蓉
以上正本證明與原本無異。
如不服本判決，應於判決送達後10日內向本院提出上訴狀（應附
繕本）。
       　　　　　　　　　　　　　　 書記官　許弘樺
中　　華　　民　　國　　96　　年　　1 　　月　　31　　日
附錄本案論罪科刑法條：
槍砲彈藥刀械管制條例第8條
未經許可，製造、販賣或運輸鋼筆槍、瓦斯槍、麻醉槍、獵槍、
空氣槍或第4 條第1 項第1 款所定其他可發射金屬或子彈具有殺
傷力之各式槍砲者，處無期徒刑或5 年以上有期徒刑，併科新臺
幣1 千萬元以下罰金。
未經許可，轉讓、出租或出借前項所列槍枝者，處5 年以上有期
徒刑，併科新臺幣1 千萬元以下罰金。
意圖供自己或他人犯罪之用，而犯前二項之罪者，處無期徒刑或
 7 年以上有期徒刑，併科新臺幣 1 千萬元以下罰金。
未經許可，持有、寄藏或意圖販賣而陳列第1 項所列槍枝者，處
3 年以上10年以下有期徒刑，併科新臺幣700 萬元以下罰金。
第1 項至第3 項之未遂犯罰之。
